【裁判字號】    98,訴,86
【裁判日期】    980123
【裁判案由】    毒品危害防制條例
【裁判全文】
臺灣板橋地方法院刑事判決                98年度訴字第86號
公  訴  人  臺灣板橋地方法院檢察署檢察官
被      告  甲○○
                    （現於臺灣臺北監獄執行中）
上列被告因違反毒品危害防制條例案件，經檢察官提起公訴（97
年度毒偵字第9016號），因其於準備程序中就被訴事實為有罪之
陳述，經本院合議庭裁定由受命法官獨任進行簡式審判程序，判
決如下：
    主  文
甲○○施用第一級毒品，累犯，處有期徒刑拾月。
    事  實
一、甲○○前於民國88年間因施用毒品案件，經本院以88年度毒
    聲字第5088號裁定送觀察、勒戒後，認有繼續施用毒品之傾
    向，復經本院以88年度毒聲字第5388號裁定令入戒治處所施
    以強制戒治，嗣經戒治所認定其成效合格而無繼續戒治之必
    要，經本院以89年度毒聲字第199 號裁定停止戒治付保護管
    束，並於89年2 月3 日出所，至89年9 月6 日期滿執行完畢
    ，而經臺灣板橋地方法院檢察署檢察官以89年度戒毒偵字第
    722 號處分不起訴確定；又於93年間因施用毒品案件，經臺
    灣臺北地方法院於93年4 月27日以93年度訴字第194 號判決
    判處有期徒刑10月、6 月，應執行刑有期徒刑1 年2 月確定
    ；再於94年間因施用毒品案件，經臺灣桃園地方法院於94年
    3 月30日以94年度訴字第345 號判決判處有期徒刑10月、6
    月，應執行有期徒刑1 年2 月確定，上開二應執行刑接續執
    行，而於95年8 月16日因縮短刑期假釋出監，至96年2 月1
    日縮刑期滿執行完畢；其後復於96年間因施用毒品案件，經
    本院於96年8 月16日以96年度訴字第2406號判決判處有期徒
    刑1 年、7 月，應執行有期徒刑1 年3 月，迭經上訴臺灣高
    等法院、最高法院，均經駁回確定；另於96年間因施用毒品
    案件，經本院於96年12月31日以96年度訴字第4134號判決判
    處有期徒刑1 年確定；再於97年間因施用毒品案件，經本院
    於97年11月11日以97年度訴緝字第220 號判決判處有期徒刑
    10月、6 月，應執行有期徒刑1 年2 月確定，上開罪刑現正
    執行中。詎其猶不知悔改，於97年10月1 日上午10時許，在
    臺北市○○路96號2 樓之2 住處內，將第一級毒品海洛因及
    第二級毒品安非他命置於玻璃球內，點火燒烤後，再吸用所
    冒出之霧化氣體，以此方式同時施用海洛因及安非他命1 次
    。嗣於同日晚上10時30分許，為警在台北市○○路○ 段436
    號前查獲。
二、案經臺北市政府警察局移送臺灣板橋地方法院檢察署檢察官
    偵查起訴。
    理  由
一、上揭事實，業據被告甲○○於偵審中坦承不諱，且被告於97
    年10月1 日為警查獲後所採集之尿液檢體，經送請台灣尖端
    先進生技醫藥股份有限公司檢驗之結果，確有海洛因、安非
    他命代謝物陽性反應，有該公司出具之濫用藥物檢驗報告1
    件在卷可稽；另被告前於88年間因施用毒品案件，經本院以
    88年度毒聲字第5088號裁定送觀察、勒戒後，認有繼續施用
    毒品之傾向，復經本院以88年度毒聲字第5388號裁定令入戒
    治處所施以強制戒治，嗣經戒治所認定其成效合格而無繼續
    戒治之必要，經本院以89年度毒聲字第199 號裁定停止戒治
    付保護管束，並於89年2 月3 日出所，至89年9 月6 日期滿
    執行完畢，而經臺灣板橋地方法院檢察署檢察官以89年度戒
    毒偵字第722 號處分不起訴確定；又於93年間因施用毒品案
    件，經臺灣臺北地方法院於93年4 月27日以93年度訴字第19
    4 號判決判處有期徒刑10月、6 月，應執行刑有期徒刑1 年
    2 月確定；再於94年間因施用毒品案件，經臺灣桃園地方法
    院於94年3 月30日以94年度訴字第345 號判決判處有期徒刑
    10月、6 月，應執行有期徒刑刑1 年2 月確定；其後復於96
    年間因施用毒品案件，經本院於96年8 月16日以96年度訴字
    第2406號判決判處有期徒刑1 年、7 月，應執行有期徒刑1
    年3 月，迭經上訴臺灣高等法院、最高法院，均經駁回確定
    ；另於96年間因施用毒品案件，經本院於96年12月31日以96
    年度訴字第4134號判決判處有期徒刑1 年確定；再於97年間
    因施用毒品案件，經本院於97年11月11日以97年度訴緝字第
    220 號判決判處有期徒刑10月、6 月，應執行有期徒刑1 年
    2 月確定，此有臺灣高等法院被告前案紀錄表1 份在卷可稽
    ，其三犯以上施用毒品犯行，罪證明確，應予以依法論科。
二、按毒品危害防制條例分別將海洛因、安非他命列為第一、二
    級毒品管制，不得非法製造、運輸、販賣、轉讓、施用或持
    有，被告違反此項規定，施用第一級毒品海洛因及第二級毒
    品安非他命之行為，核係觸犯同條例第10條第1 項之施用第
    一級毒品罪及同條第2 項之施用第二級毒品罪。又被告持有
    海洛因及安非他命之低度行為，應為其施用之高度行為所吸
    收，均不另論罪。又被告所犯上開二罪，係以一行為而同時
    觸犯之，為想像競合犯，應依刑法第55條規定，從一重之施
    用第一級毒品罪處斷。末查：被告前於93年間因施用毒品案
    件，經臺灣臺北地方法院於93年4 月27日以93年度訴字第19
    4 號判決判處有期徒刑10月、6 月，應執行刑有期徒刑1 年
    2 月確定；再於94年間因施用毒品案件，經臺灣桃園地方法
    院於94年3 月30日以94年度訴字第345 號判決判處有期徒刑
    10月、6 月，應執行有期徒刑1 年2 月確定，上開二應執行
    刑接續執行，而於95年8 月16日因縮短刑期假釋出監，至96
    年2 月1 日縮刑期滿執行完畢，此有臺灣高等法院被告前案
    紀錄表在卷足憑，其受有期徒刑執行完畢後，5 年以內故意
    再犯本件有期徒刑以上之二罪，均為累犯，皆應依刑法第47
    條第1 項規定加重其刑。爰審酌被告之品行、智識程度、施
    用海洛因、安非他命戕害身心、對社會治安可能之危害程度
    甚鉅，及被告前已多次因施用毒品案件經送觀察、勒戒、強
    制戒治，並經判決有期徒刑後，猶不思戒除惡習，仍一再施
    用海洛因、安非他命，洵不足取，以及被告犯罪後坦承犯行
    等一切情狀，量處如主文所示之刑，以示懲儆。
據上論斷，應依刑事訴訟法第273 條之1 第1 項、第299 條第1
項前段，毒品危害防制條例第10條第1 項、第2 項，刑法第11條
前段、第55條、第47條第1項，判決如主文。
本案經檢察官賴建如到庭執行職務。
中    華    民    國    98    年    1     月    23    日
                    刑事第二庭  法  官  趙義德
以上正本證明與原本無異。
如對本判決不服，應於送達後10日內，向本院提出上訴狀。（應
抄附繕本）。
                                書記官  王君倚
中    華    民    國    98    年    2    月     3     日
附錄本案論罪科刑法條全文：
毒品危害防制條例第10條：
施用第一級毒品者，處6月以上5年以下有期徒刑。
施用第二級毒品者，處3年以下有期徒刑。


司法院資訊處製作；財團法人民間司法改革基金會備份。
